### **ANDREA** OVIEDO

#### ESPECIALISTA EN TECNOLOGÍA EDUCATIVA

www.andreaoviedov.com

#### **PERFIL**

Ingeniera en Animación Digital con experiencia en innovación educativa, así como en la implementación y desarrollo de herramientas tecnológicas para mejorar el aprendizaje de niños, adolescentes y adultos. Cofundé la empresa Pixframe Studios, cuyos proyectos han sido reconocidos y financiados por UNICEF, Microsoft, el Banco Interamericano de Desarrollo y Wayra México. Tengo gran interés en seguir colaborando para transformar la educación en México y Latinoamérica, y así, contribuir a la creación de mejores oportunidades para nuestra región.

### EDUCACIÓN

Universidad Internacional de la Rioja Maestría en Tecnología Educativa (con honores) 2020 - 2022

+52 1 55 2108 9945

O Ciudad de México

Universidad Panamericana Maestría en Narrativa y Producción Digital 2013 - 2015

Ingeniería en Animación Digital (con honores) 2009 - 2013

#### **EXPERIENCIA LABORAL -**

## HEAD OF DIGITAL & TECH ACADEMY UBITS LEARNING

2022 - PRESENTE

Dirección de programas de capacitación sobre el uso y desarrollo de tecnología en el ámbito corporativo. UBITS es un hub de aprendizaje 100% virtual con más de 100,000 estudiantes en LATAM.

#### FORMACIÓN ADICIONAL

- Digital Strategist Certificate EADA Business School & UBITS, 2022
- Diplomados en Recursos Digitales para el Aula, Fundamentos de la Comunidad Educativa Digital, Neurotecnología y Educación - UNIR México, 2020-2022
- Startup Acceleration Program UNICEF Innovation Fund, 2018-2019
- BuildUp (Programa de habilidades empresariales) - Victoria147, 2018
- Diplomado en Neuromotricidad y Neurorehabilitación infantil - Instituto de Ciencias de la Rehabilitación, 2017
- Storytelling for influence IDEO, 2016
- TrepCamp Entrepreneurship program UC Berkeley, 2015
- Boston International Accelerator Program -Nextlab, 2014
- Programa de aceleración de startups Wayra México. 2013
- First Certificate in English (Cambridge) 2006

# PROFESORA

### COLLECTIVE ACADEMY UNIVERSIDAD PANAMERICANA

2020 - PRESENTE

2016 - PRESENTE

Profesora a nivel preparatoria, licenciatura y posgrado. Materias: Computational Thinking, Learning How to Learn, Web development, Fundamentos de desarrollo de videojuegos, Texturizado Avanzado, Bootcamp de emprendimiento.

### DIRECTORA DE CARRERA UNIVERSIDAD PANAMERICANA

2019 - 2022

Dirección de Ingeniería en Animación y Videojuegos. Fundación y codirección del primer laboratorio interdiscipde la Universidad dedicado a la creación de experiencias virtuales con impacto social.

### DIRECTORA GENERAL Y COFUNDADORA PIXFRAME STUDIOS

2013 - 2019

Dirección de empresa dedicada al desarrollo e implementación de sistemas, aplicaciones, videojuegos y capacitaciones para la innovación educativa en ONGs, iniciativa privada y gobierno.

# CONSULTOR JR. DE TECNOLOGÍAS DE INFORMACIÓN MICROSOFT MEXICO

2012 - 2013

Consultoría de implementación de tecnologías Microsoft en Walmart México y Centroamérica, Grupo Bursátil Mexicano y PEMEX.

### ÁREAS DE EXPERIENCIA

Innovación educativa, educación en línea, diseño curricular, capacitación corporativa, diseño de experiencias de aprendizaje, diseño de UX/UI, desarrollo de software, gestión de proyectos, metodologías ágiles, desarrollo web, design thinking, emprendimiento.